【裁判字號】    95,聲,2337
【裁判日期】    951229
【裁判案由】    通知行使權利
【裁判全文】
臺灣高雄地方法院民事裁定              95年度聲字第2337號
聲  請  人  華南商業銀行股份有限公司
法定代理人  甲○○
訴訟代理人  丙○○
相  對  人  乙○○
上列當事人間通知行使權利事件，本院裁定如下：
  主  文
相對人應於本裁定送達後二十一日內，就其因本院民國九十五年
度執全字第三０九０號假扣押執行程序所受之損害，向聲請人行
使權利，並向本院提出行使權利之證明。
  理  由
一、按訴訟終結後，法院得依供擔保人之聲請，通知受擔保利益
    人於一定期間內行使權利並向法院為行使權利之證明，如相
    對人未證明已行使權利時，法院應依供擔保人之聲請，以裁
    定命返還其提存物，民事訴訟法第104 條第1 項第3 款後段
    定有明文。依同法第106 條規定，上開有關供訴訟費用擔保
    之規定，於因假扣押供擔保之情形準用之。又民事訴訟法第
    104 條第1 項第3 款所規定之訴訟終結，應包括執行程序終
    結在內，此有最高法院民國85年台抗字第587 號裁定意旨可
    資參照。
二、聲請意旨略以︰聲請人前依本院95年度裁全字第5574號假扣
    押民事裁定，為擔保假扣押之實施，曾提供新台幣（下同）
    34,000元為擔保金，並以本院95年度存字第3574號提存事件
    提存在案，且聲請本院以95年度執全字第3090號強制執行事
    件，對相對人所有坐落高雄縣鳳山市○○○段294-13地號土
    地（權利範圍10000 分之25）及坐落其上之同段8115建號、
    門牌號碼高雄縣鳳山市○○○街130 號8 樓之建物暨該建物
    共同使用部分同段8288建號之建物（權利範圍10000 分之20
    ）實施假扣押，茲因聲請人已聲明撤回假扣押強制執行，該
    事件已告終結，爰聲請本院通知受擔保利益人即相對人於一
    定期間內行使權利，並向法院為行使權利之證明，俾利提存
    物之取回等語。
三、經查，聲請人主張上情，業據其提出上開假扣押裁定、提存
    書、國庫存款收款書等影本為證，復經本院依職權調閱上開
    假扣押及提存事件案卷查核屬實，堪予認定。揆諸首揭說明
    ，本件假扣押執行程序已告終結，而相對人迄至本院裁定時
    止，尚未對擔保物行使權利，亦有本院民事紀錄科查詢表為
    憑。從而，聲請人聲請通知相對人於一定期間內行使權利，
    為有理由，應予准許。
四、依民事訴訟法第95條，裁定如主文。
中    華    民    國    95    年    12    月    29    日
                  民事第五庭  法  官  毛妍懿
上為正本係照原本作成。
如不服本裁定，應於送達10日內向本院提出抗告狀，並繳納裁判
費新台幣1,000元。
中    華    民    國    95    年    12    月    29    日
                              書記官  王淑娟


司法院資訊處製作；財團法人民間司法改革基金會備份。
